# 政策性搬迁补偿会计处理

提问人：2929 楼防御塔 时间：2020-11-12 09:33:07
请教陈版，公司现在拟进行政策性搬迁，根据解释公告 3 号文，属于对企业在搬迁和重建过程中发生的固定资产和无形资产损失、有关费用性支出、停工损失及搬迁后拟新建资产进行补偿的，应自专项应付款转入递延收益，并按照《企业会计准则第 16 号——政府补助》进行会计处理。正常我理解发生的重置资产支出，应该把递延收益在重置资产的使用年限内按年摊销转入营业外收入。
但是又根据《企业会计准则第 16 号——政府补助》，与资产相关的政府补助，应当冲减相关资产的账面价值或确认为递延收益。这里有冲减资产账面价值的选项，那我收到的搬迁补偿款是否也可以适用此条直接冲减重置资产的账面价值，而不在使用期限内摊销？
若可以冲减重置资产的账面价值，若公司同时还有其他与资产相关的政府补助，是不是可以同时使用在资产使用期限内摊销的方法。这样是否会产生同一事项会计政策使用不一致的情况，谢谢陈版！

回答人：chenyiwei
首先要明确一点：根据 2018 年重新发布的、与 2017 年修订后政府补助准则配套的应用指南：由于开发区政府对甲企业的搬迁补偿是基于甲企业原址用地的公允价值确定的，实质是政府按照相应资产的市场价格向企业购买资产，企业从政府取得的经济资源是企业让渡其资产的对价，双方的交易是互惠性交易，不符合政府补助无偿性的特点。因此，甲企业收到的 1 亿元搬迁补偿资金不作为政府补助处理，而应作为处置非流动资产的收入。
因此，对政策性搬迁补偿中对应于被征收资产公允价值的部分，现在是按资产处置处理，在完成搬迁并将原址资产交还给政府时，将其公允价值和账面价值之间的差额确认为资产处置损益。按此处理，现在的搬迁补偿已经很少出现“针对新购建资产支出的相关补助”，除非所收到的补助款超出了被征收和报废资产的公允价值、有关费用性支出和损失等的金额合计。